【裁判字號】    97,訴,317
【裁判日期】    970415
【裁判案由】    違反毒品危害防制條例
【裁判全文】
臺灣屏東地方法院刑事判決               97年度訴字第317號
公  訴  人  臺灣屏東地方法院檢察署檢察官
被      告  甲○○
                    （現於臺灣屏東監獄執行中）
上列被告因違反毒品危害防制條例案件，經檢察官提起公訴（97
年度毒偵字第191 號），被告於準備程序中就被訴事實為有罪之
陳述，經本院合議庭裁定改以簡式審判程序審理，判決如下：
    主  文
甲○○施用第一級毒品，累犯，處有期徒刑拾月。
    事  實
一、甲○○前於民國89年間因施用毒品案件，經臺灣士林地方法
    院以89年度毒聲字第1449號裁定送觀察、勒戒，因認無繼續
    施用毒品傾向，由臺灣士林地方法院檢察署檢察官以89年度
    毒偵字第1779號為不起訴處分確定。(1)又於94年間因施用毒
    品案件，經本院以94年度簡字第326 號判決判處有期徒刑6
    月確定；(2)再於同年間因施用毒品案件，經本院以94年度訴
    字第924 號判決判處有期徒刑1 年確定；(3)復於同年間因竊
    盜案件，經本院以94年度簡字第1163號判決判處有期徒刑3
    月確定；(4)另於同年間因竊盜案件，經本院以96年度簡字第
    1575號判決判處有期徒刑3 月確定；上開四罪接續執行，甲
    ○○於95年9 月18日因縮短刑期假釋出監（殘餘刑期有期徒
    刑8 月22日），嗣經撤銷假釋復入監執行，上開四罪並經本
    院以96年度聲減字第242 號裁定各減其刑期二分之一，並就
    其中(1)(3)罪減刑後之刑定應執行有期徒刑4 月確定，嗣於96
    年7 月16日執行完畢出監。
二、詎甲○○仍不知戒除毒癮，竟於觀察勒戒及刑事科刑處罰後
    ，基於施用第一級毒品海洛因之犯意，於96年11月2 日8 時
    許，在其位於屏東縣枋山鄉○○村里○路71號之住處房間內
    ，將海洛因摻水混合後置入針筒，以注射之方式施用第一級
    毒品海洛因1 次，嗣於96年11月2 日8 時35分許，為警在屏
    東縣枋山鄉○○村○○路38號前，因形跡可疑為警盤查後，
    經其同意採尿送驗結果呈嗎啡陽性反應，始悉上情。
三、案經屏東縣警察局枋寮分局報告臺灣屏東地方法院檢察署檢
    察官偵查起訴。
    理  由
一、本案被告甲○○所犯為死刑、無刑徒刑或最輕本刑為3 年以
    上有期徒刑以外之罪，其於準備程序中就被訴事實為有罪之
    陳述，經法官告知簡式審判程序之旨，並聽取公訴人之意見
    後，依刑事訴訟法第273 條之1 第1 項規定，裁定由受命法
    官獨任進行簡式審判程序，合先敘明。
二、上開事實，業據被告甲○○於本院審理時坦承不諱，且被告
    為警查獲時採尿送驗結果，呈嗎啡（即海洛因水解後之反應
    ）之陽性反應，有正修科技大學超微量研究科技中心96年11
    月29日R00-0000-000號檢驗報告1 紙在卷可證。上述鑑驗結
    果，係檢驗機關本於專業知識及以精密儀器或科學檢驗方法
    所得之結論，自可憑信，足見被告為警查獲後又為本次施用
    海洛因犯行之自白與事實相符，堪以採信。
三、按毒品危害防制條例於92年7 月9 日修正公布，其中第20條
    、第23條將施用毒品之刑事處遇程序，區分為「初犯」、「
    5 年內再犯」、「5 年後再犯」，而依立法理由觀之，僅限
    於「初犯」、「5 年後再犯」，始應先經觀察、勒戒或強制
    戒治程序，倘被告於5 年內已再犯，經依法追訴處罰，縱其
    第三次（或第三次以上）再度施用毒品之時間，在初犯經觀
    察、勒戒或強制戒治執行完畢釋放5 年以後，已不合於「5
    年後再犯」之規定，且因已於「5 年內再犯」，顯見其再犯
    率甚高，原實施觀察、勒戒或強制戒治，已無法收其實效，
    即應依該條例第10條處罰，最高法院95年5 月9 日95年度第
    7 次刑事庭會議決議可資參照。查被告前於89年間因施用毒
    品案件，經臺灣士林地方法院以89年度毒聲字第1449號裁定
    送觀察、勒戒，因認無繼續施用毒品傾向，由臺灣士林地方
    法院檢察署檢察官以89年度毒偵字第1779號為不起訴處分確
    定。又於94年間因施用毒品案件，經本院分別以94年度簡字
    第326 號判決、94年度訴字第924 號判決各判處有期徒刑6
    月、1 年確定，並另經本院以96年度聲減字第242 號裁定各
    減其刑期二分之一，嗣於96年7 月16日執行完畢出監等節，
    有臺灣屏東地方法院檢察署刑案資料查註紀錄表、全國施用
    毒品案件紀錄表及臺灣高等法院被告前案紀錄表各1 份在卷
    可參。是被告於觀察、勒戒及強制戒治執行完畢釋放後，5
    年內已再犯施用毒品案件，經法院判處罪刑確定，則其再犯
    本件施用毒品案件，即非屬該條例第20條第3 項所稱「5 年
    後再犯」之情形，檢察官自應依法追訴。從而，本件事證明
    確，被告犯行應堪認定。
四、查海洛因屬毒品危害防制條例第2 條第2 項第1 款所稱之第
    一級毒品，不得持有、施用，被告甲○○竟持以施用，核其
    所為，係犯同條例第10條第1 項之施用第一級毒品罪。其施
    用前持有海洛因之低度行為，應為施用之高度行為所吸收，
    不另論罪。查被告前(1)於94年間因施用毒品案件，經本院以
    94年度簡字第326 號判決判處有期徒刑6 月確定；(2)再於同
    年間因施用毒品案件，經本院以94年度訴字第924 號判決判
    處有期徒刑1 年確定；(3)復於同年間因竊盜案件，經本院以
    94年度簡字第1163號判決判處有期徒刑3 月確定；(4)另於同
    年間因竊盜案件，經本院以96年度簡字第1575號判決判處有
    期徒刑3 月確定；上開四罪接續執行，甲○○於95年9 月18
    日因縮短刑期假釋出監（殘餘刑期有期徒刑8 月又22日），
    嗣經撤銷假釋復入監執行，上開四罪並經本院以96年度聲減
    字第242 號裁定各減其刑期二分之一，並就其中(1)(3)罪減刑
    後之刑定應執行有期徒刑4 月確定，嗣於96年7 月16日執行
    完畢出監等節，有臺灣屏東地方法院檢察署刑案資料查註紀
    錄表及臺灣高等法院被告前案紀錄表各1 份在卷可按，其受
    有期徒刑之執行完畢後，5 年之內故意再犯有期徒刑以上之
    罪，為累犯，應依刑法第47條第1 項之規定，加重其刑。爰
    審酌被告素行非佳，此有卷附之臺灣高等法院被告前案紀錄
    表1 份可參，且被告經觀察、勒戒及刑事科刑處罰後，仍未
    能戒除毒癮，顯見其無戒毒悔改之意，惟念其施用毒品乃自
    戕行為，及其施用毒品之次數僅1 次，犯罪後坦認犯行，態
    度尚稱良好等一切情狀，量處如主文所示之刑。
據上論斷，應依刑事訴訟法第273 條之1 第1 項、第299 條第1
項前段，毒品危害防制條例第10條第1 項，刑法第11條前段、第
47條第1 項，判決如主文。
本案經檢察官顏珮珊到庭執行職務
中    華    民    國    97    年    4     月    15    日
                  刑事第二庭    法  官  陳海寧
以上正本證明與原本無異。
如不服本判決應於收受本判決送達後10日內向本院提出上訴書狀
，其未敘述上訴理由者，並得於提起上訴後10日內向本院補提理
由書狀（均須按他造當事人之人數附繕本）「切勿逕送上級法院
」
中    華    民    國    97    年    4     月    16    日
                                書記官  馮得弟
附錄本案論罪科刑法條
毒品危害防制條例第10條
施用第一級毒品者，處 6 月以上 5 年以下有期徒刑。
施用第二級毒品者，處 3 年以下有期徒刑。


司法院資訊處製作；財團法人民間司法改革基金會備份。
